【裁判字號】    99,交訴,80
【裁判日期】    991021
【裁判案由】    公共危險
【裁判全文】
臺灣屏東地方法院刑事判決              99年度交訴字第80號
公  訴  人  臺灣屏東地方法院檢察署檢察官
被      告  甲○○
上列被告因公共危險案件，經檢察官聲請以簡易判決處刑（99年
度偵字第5450號），本院認有刑事訴訟法第451 條之1 第4 項但
書之情形，改適用通常程序，茲因被告就被訴事實為有罪之陳述
，經告知簡式審判程序意旨，並聽取公訴人及被告之意見後，本
院合議庭裁定由受命法官獨任依簡式審判程序審理，判決如下：
    主  文
甲○○駕駛動力交通工具肇事，致人受傷而逃逸，累犯，處有期
徒刑拾月。
    事  實
一、甲○○曾於民國89年間因違反槍砲彈藥刀械管制條例等案件
    ，經臺灣高雄地方法院以89年度訴字第621 號判處有期徒刑
    3 年、3 月，應執行有期徒刑3 年2 月確定，嗣經減刑，3
    月部分減為有期徒刑1 月15日，應執行有期徒刑3 年1 月，
    並於95年9 月20日縮短刑期假釋付保護管束，於96年7 月16
    日保護管束期滿未經撤銷假釋而執行完畢。詎其仍不知悔改
    ，於99年3 月8 日20時40分許，駕駛其所有車號YT-1619 號
    自小客車，沿屏東縣萬丹鄉○○路88快速道路引道由北往西
    方向行駛，行經河堤路88快速道路引道與萬大橋西向交岔路
    口時，不慎與乙○○所駕駛，沿萬大橋由東往西方向行經上
    開交岔路口之車號H7 U-202號重型機車發生擦撞，致乙○○
    因而人車倒地，受有顏面多處撕裂傷、挫擦傷、頭部外傷、
    軀幹肢體挫擦傷、多處牙齒斷裂之傷害（過失傷害部分未據
    告訴）。詎甲○○肇事後，明知乙○○已因上開車禍事故而
    受傷，竟未下車查看、救護並報警處理，猶基於肇事逃逸之
    犯意，逕自駕駛上開自小客車離去。嗣為警據報依乙○○提
    供之車號循線查獲。
二、案經屏東縣政府警察局屏東分局報告臺灣屏東地方法院檢察
    署檢察官偵查起訴。
    理  由
一、本案被告張志誠所犯係死刑、無期徒刑或最輕本刑為3 年以
    上有期徒刑以外之罪，亦非屬臺灣高等法院管轄第一審之案
    件，其於準備程序中就被訴事實為有罪之陳述，本院合議庭
    乃裁定由受命法官獨任進行簡式審判程序。又簡式審判程序
    之證據調查，不受刑事訴訟法第159 條第1 項、第161 條之
    2 、第161 條之3 、第163 條之1 及第164 條至第170 條規
    定之限制，刑事訴訟法第273 條之2 亦定有明文，故本件審
    理依該規定，亦排除嚴格證據調查，併予敘明。
二、上揭肇事逃逸之犯罪事實，業據被告甲○○於本院審理時坦
    承不諱，核與被害人乙○○於警詢中所證述情節大致相符，
    並有道路交通事故現場圖、道路交通事故調查報告表（一）
    、（二）各1 份及事故現場及肇事車輛照片共18張附卷可稽
    ；而被害人乙○○因本件車禍而受有傷害一情，亦有寶建醫
    院診斷證明書1 紙在卷可佐，是本件被告肇事逃逸之犯行，
    事證明確，洵堪認定，應依法論科。
三、查汽車係以汽油原動機為動力，並以行駛公共道路為其主要
    功能之運輸工具，為刑法第185 條之4 規定之動力交通工具
    。按刑法第185 條之4 之肇事致人死傷逃逸罪，乃為加強救
    護，減少被害人之死傷，促使駕駛人於肇事後能對被害人即
    時救護，是該罪之成立祇以行為人有駕駛動力交通工具肇事
    ，致人死傷而逃逸之事實為已足，不以行為人之肇事有過失
    ，或被害人因之成為無自救能力人為必要（最高法院90年度
    台上字第6786號判決參照）。核被告甲○○之所為，係犯刑
    法第185 條之4 肇事逃逸罪。又其前因違反槍砲彈藥刀械管
    制條例等案件，經臺灣高雄地方法院以89年度訴字第621 號
    判處有期徒刑3 年、3 月，應執行有期徒刑3 年2 月確定，
    嗣經減刑，3 月部分減為有期徒刑1 月15日，應執行有期徒
    刑3 年1 月，並於95 年9月20日縮短刑期假釋付保護管束，
    於96年7 月16日保護管束期滿未經撤銷假釋而執行完畢，有
    臺灣高等法院被告前案紀錄表及臺灣屏東地方法院檢察署刑
    案資料查註紀錄表各1 份在卷可按，乃受徒刑之執行完畢，
    5 年以內因故意而再犯本件有期徒刑以上之罪，應依累犯之
    規定，加重其刑。爰審酌被告肇事後未下車察看並對被害人
    為必要之救護，即逕行駕車逃逸，枉顧被害人之安危，恐致
    被害人錯失救治良機，行為誠屬不該；兼衡酌其智識程度為
    國中肄業，思慮容有未週，已於偵查及本院審理時坦承犯行
    ，足認其尚有悔意，與被害人業已達成和解，有和解書1 紙
    附卷足稽等一切情狀，量處如主文所示之刑，以資懲儆。
據上論斷，應依刑事訴訟法第273 條之1 第1 項、第299 條第1
項前段，刑法第185 條之4 、第47條第1 項，判決如主文。
本案經檢察官許英輝到庭執行職務。
中    華    民    國    99    年    10    月    21    日
                  交通法庭    法  官  陳茂亭
以上正本證明與原本無異。
如不服本判決應於收受判決後10日內向本院提出上訴書狀，並應
敘述具體理由；其未敘述上訴理由者，應於上訴期間屆滿後20日
內向本院補提理由書（均須按他造當事人之人數附繕本）「切勿
逕送上級法院」。
中    華    民    國    99    年    10    月    21    日
                              書記官  黃佳惠
附錄本案論罪科刑法條
中華民國刑法第185 條之4 （肇事遺棄罪）
駕駛動力交通工具肇事，致人死傷而逃逸者，處6 月以上5 年以
下有期徒刑。

司法院資訊處製作；財團法人民間司法改革基金會備份。
